Inventaris van de archieven van de Inspecteur, Inspecteur-Generaal en Directeur-Generaal van het Loodswezen, (1786) 1814-1979 (1980); Marine Stoomvaartdienst, (1816) 1824-1843 (1929)
Nationaal Archief, Den Haag
- ARCHIEF VAN DE MARINE-STOOMVAARTDIENST (1816) 1824-1843 (1929), 7
  - Algemeen, 7.1
    - Ingekomen stukken, 1824-1826, 1832-1837, 1843; 840-855; 14 pakken en 2 omslagen
      - 1836 001 jan.-juli, 850
      - 1836 002 aug.-dec, 851
      - 1837 001 jan.-mrt, 852
      - 1837 002 apr.-juni, 853
      - 1837 003 juli-dec, 854
      - 1843, 855
    - Agenda op ingekomen en uitgegane stukken, 1843-1849; 856; 1 deel
    - Index op ingekomen en uitgegane stukken, 1843-1852; 857; 1 deel
  - Personeel, 7.2
    - Brief aan de minister met het voorstel tot aanwijzing van officieren, onder-officieren en werklieden voor de vaart met en het onderhoud van stoomschepen, 1824; 858; 1 stuk
    - Stukken betreffende het detacheren van zee-officieren naar fabrieken en werkplaatsen in binnen- en buitenland, 1825-1840; 859; 1 pak
    - Contracten van machinisten en vuurstokers om aan te monsteren op stoomschepen, 1825-1842; 860; 1 omslag
    - Stukken betreffende de beoordeling van machinisten en stokers aan boord van de Curaçao, 1827-1833; 861; 1 omslag
    - Stukken betreffende de benoeming en opleiding van machinisten, vuurstokers en smeden, 1827-1841; 862; 1 pak
    - Bemanningslijsten van stoomschepen, 1834-1850; 863; 1 omslag
    - Stukken betreffende het plaatsen van zee-officieren bij de Stoomvaartdienst, 1839; 864; 1 omslag
    - Stukken betreffende het detacheren van leerling-machinisten bij de fabrieken van de Amsterdamse Stoomboot Maatschappij, 1842-1843; 865; 1 omslag
    - Lijst van ketelmakers op de rijkswerf te Rotterdam, 1846; 866; 1 stuk
    - Registers van machinisten, leerling-machinisten en stokers bij de Stoomvaartdienst, 1848-1849; 867; 1 omslag
  - Archiefbeheer, 7.3
    - Lijst van tekeningen die op 31 december 1849 aanwezig zijn op het bureau van de Stoomvaartdienst, z.d.; 868; 1 stuk
  - Stoomvaartuigen en -werktuigen, 7.4
    - Stukken betreffende de bouw en de verrichtingen van adviesvaartuigen, 1816-1838; 869; 1 omslag
    - Stukken betreffende de aanbesteding, de bouw, het gebruik en de verkoop van het stoomschip Atlas, 1824-1832; 870; 1 pak
    - Agenda op het in de vaart brengen en de verrichtingen van het stoomschip Suriname, 1825-1833; 871; 1 katern
    - Stukken betreffende de overname en het onderhoud van het stoomschip Curaçao, voorheen Calpe, 1826-1833, 1836-1843; 872-873; 2 pakken
      - 1826-1833, 872
      - 1836-1843, 873
    - Stukken betreffende de bouw en beproeving van stoomwerktuigen voor schepen, 1829, 1837-1843; 874-878; 3 pakken en 2 omslagen
      - 1829 Pylades en Orestes, 874; omslag
      - 1837-1839 Cerberus, 875
      - 1838-1840 Etna, 876
      - 1838-1841 Hekla, 877
      - 1840-1843 Vesuvius, 878; omslag
    - Stukken betreffende proefnemingen inzake de voortbeweging door middel van een schroef met het Engelse stoomschip Archimedes, 1839-1840; 879; 1 omslag
    - Staat van stoomschepen met vermelding van het aantal paardekrachten, de bouwplaats, de aanvang van de bouw en het tijdstip van tewaterlating, 1840; 880; 1 stuk
    - Stukken betreffende de invoering van het gebruik van Grants steenkoolbriketten voor stoomschepen, 1842; 881; 1 omslag
    - Inventarissen van de machinekamers van de stoomschepen Suriname, Batavia, Onrust, Phoenix, Etna en Curaçao, 1846-1849; 882; 1 omslag
    - Staat van de kosten van de bouw van oorlogsschepen met schroefvoortstuwing, 1853-1854; 883; 1 stuk
    - Rapporten van proefvaarten en proeven met motoren van schepen, 1877-1929; 884-885; 2 pakken
      - 1877-1914, 884
      - 1915-1929, 885
    - Register betreffende de bouw en het onderhoud van stoomschepen, ca. 1849; 886; 1 katern
  - Droogdokken, 7.5
    - Staten van contracten voor stoomwerktuigen, stoomketels en andere installaties voor stoomschepen en droogdokken, met bijlagen, 1834-1851; 887; 1 pak
    - Stukken betreffende de bouw en plaatsing van een koudwaterpomp voor de 'dokmachine' te Hellevoetsluis, 1838-1840; 888; 1 omslag
- ARCHIEF VAN DE INSPECTEUR-GENERAAL/DIRECTEUR-GENERAAL (1922) 1940-1979 (1980), 8
  - Algemeen, 8.1
    - INGEKOMEN EN UITGEGANE STUKKEN, 8.1.1
      - Brievenboek, 1940-1943; 889; 1 deel
      - Ingekomen en minuten van uitgegane stukken, 1940-1959; 890-908; 8 pakken en 11 omslagen
        - 1940-1941, 890; pak
        - 1942, 891
        - 1943, 892
        - 1944, 893
        - 1945, 894; pak
        - 1946, 895
        - 1947, 896
        - 1948, 897; pak
        - 1949, 898
        - 1950, 899; pak
        - 1951, 900; pak
        - 1952, 901; pak
        - 1953, 902; pak
        - 1954, 903
        - 1955, 904
        - 1956, 905
        - 1957, 906; pak
        - 1958, 907
        - 1959, 908
    - AGENDA'S, 8.1.2
      - Agenda's op ingekomen en uitgegane aangetekende stukken, 1936-1949; 909-910; 2 delen
        - 1936-1946, nrs. 1733-2363, 909
        - 1946-1949, nrs. 2364-2496, 910
      - Agenda op uitgegane nota's, 1938-1967; 911; 1 deel
      - Agenda's op ingekomen en uitgegane stukken, 1940-1957, 1967-1969; 912-936; 25 delen
        - 2 jan.-31 dec. 1940, nrs. 1001-2354, 912
        - 2 jan. 1941-30 dec. 1942, nrs. 1001-2445, 913
        - 4 jan. 1943-16 juni 1944, nrs. 1001-1774, 914
        - 19 juni 1944-31 dec. 1945, nrs. 1774a-2722, 915
        - 2 jan. 1946-28 aug. 1946, nrs. 1001-3183, 916
        - 28 aug. 1946-31 dec. 1946, nrs. 3184-4444, 917
        - 1 jan. 1947-29 okt. 1947, nrs. 2001-4870, 918
        - 29 okt. 1947-31 dec. 1947, nrs. 4871-5404, 919
        - 2 jan. 1948-29 nov. 1948, nrs. 2001-5344, 920
        - 30 nov. 1948-31 dec. 1948, nrs. 5345-5654, 921
        - 3 jan. 1949-14 nov. 1949, nrs. 2001-5244, 922
        - 15 nov. 1949-31 dec. 1949, nrs. 5245-5768, 923
        - 2 jan. 1950-30 dec. 1950, nrs. 2001-5760, 924
        - 2 jan. 1951-29 dec. 1951, nrs. 2000-6073, 925
        - 2 jan. 1952-25 okt. 1952, nrs. 2000-5039, 926
        - 27 okt. 1952-31 dec. 1952, nrs. 5040-5776, 927
        - 2 jan. 1953-26 okt. 1953, nrs. 2000-5080, 928
        - 27 okt. 1953-31 dec. 1953, nrs. 5081-5682, 929
        - 4 jan. 1954-13 okt. 1954, nrs. 2001-4810, 930
        - 13 okt. 1954-31 dec. 1954, nrs. 4811-5651, 931
        - 3 jan. 1955-23 sep. 1955, nrs. 2000-4895, 932
        - 23 sep. 1955-31 dec. 1955, nrs. 4896-6029, 933
        - 2 jan. 1956-20 sep. 1956, nrs. 2000-4967, 934
        - 21 sep. 1956-28 feb. 1957, nrs. 4968-2781, 935
        - 14 apr. 1967-22 apr. 1969, 936
      - Agenda's op ingekomen en uitgegane stukken, 1942-1944; 937-938; 2 pakken
        Zie voor de klappers de inventarisnummers 984-986.
        - 1942, 937
        - 1943-1944, 938
      - Agenda op ingekomen stukken bij de directeur-generaal als hoofd van de afdeling Loodswezen, 1948-1957; 939; 1 deel
      - Agenda's op uitgegane stukken van de directeur-generaal, 1951-1954; 940-943; 4 delen
        - 1951 nrs. 1-1427, 940
        - 1952, nrs. 1-1474, 941
        - 1953, nrs. 1-1372, 942
        - 1954, nrs. 1-1324, 943
      - Agenda op ingekomen stukken bij de referendaris van het Loodswezen, 1954-1959; 944; 1 deel
    - FICHEBOEKEN, 8.1.3
      - Ficheboek voor geheime stukken, 1957-1973; 945; 1 stuk
    - INDICES, 8.1.4
      - Klapper op 'aantekenstukken', 1930-1949; 946; 1 deel
        Zie de inventarisnummers 301 en 909.
      - Indices op ingekomen en uitgegane stukken, 1938-1956; 947-980; 34 delen
        - 1938-1940 A-E, 947
        - 1938-1940 G-L, 948
        - 1938-1940 M-R, 949
        - 1938-1940 S-Z, 950
        - 1941-1943 A-E, 951
        - 1941-1943 G-L, 952
        - 1941-1943 M-R, 953
        - 1941-1943 S-Z, 954
        - 1944-1945 A-L, 955
        - 1944-1945 M-Z, 956
        - 1946 A-K, 957
        - 1946 L-Z, 958
        - 1947 A-L, 959
        - 1947 M-Z, 960
        - 1948 A-L, 961
        - 1948 M-Z, 962
        - 1949 A-L, 963
        - 1949 M-Z, 964
        - 1950 A-L, 965
        - 1950 M-Z, 966
        - 1951 A-L, 967
        - 1951 M-Z, 968
        - 1952 A-L, 969
        - 1952 M-Z, 970
        - 1953 A-L, 971
        - 1953 M-Z, 972
        - 1954 A-L, 973
        - 1954 M-Z, 974
        - 1955 A-L, 975
        - 1955 M-Z, 976
        - 1956 A-F, 977
        - 1956 G-L, 978
        - 1956 M-R, 979
        - 1956 S-Z, 980
      - Index op genomen besluiten, 1939-1944; 981; 1 deel
      - Gecombineerde agenda en index op ingekomen en uitgegane stukken, 1940; 982; 1 deel
      - Index op ingekomen en uitgegane geheime stukken, met naamregister, 1940-1946; 983; 1 deel
      - Klappers op agenda's van ingekomen en uitgegane stukken, 1942-1944; 984-986; 3 delen
        Zie voor de agenda's de inventarisnummers 937-938.
        - 1942, 984
        - 1943, 985
        - 1944, 986
      - Index op besluiten en regelingen over de periode 1846-1954, z.d.; 987; 1 deel
    - ALGEMENE ZAKEN, 8.1.5
      - Register van bekendmakingen en kennisgevingen, 1936-1942; 988; 1 deel
      - Stukken betreffende de levering van bijdragen aan de ideeënbus, 1956-1969; 989-991; 2 pakken en 1 omslag
        - 1956-1962, 989
        - 1963-1964, 990; omslag
        - 1965-1969, 991
      - Jaarverslagen en stukken betreffende de bijdrage aan jaarverslagen en jaarboeken, met bijlagen, 1957-1975, 1978-1979; 992-996; 5 omslagen
        - 1957-1973, 992
        - 1974, 993
        - 1975, 994
        - 1978, 995
        - 1979, 996
      - Stukken betreffende vergaderingen met de directeuren van het Loodswezen, 1958-1980; 997-1000; 4 pakken
        - 1958-1973, 997
        - 1973-1974, 998
        - 1975-1978, 999
        - 1979-1980, 1000
      - Stukken betreffende de samenstelling en aanpassing van het boekwerk Wetten, Besluiten, enz. van Belang voor het Loodswezen, 1959-1972; 1001-1002; 2 pakken
        - 1959-1966 Deel 1, 1001
        - 1967-1972 Deel 2, 1002
      - Stukken betreffende de bijdrage aan de samenstelling van een vademecum van de minister, 1965-1968; 1003; 1 omslag
      - Stukken betreffende de opstelling, registratie en verzending van circulaires, 1965-1979; 1004-1007; 2 pakken en 2 omslagen
        - 1965-1973, 1004; pak
        - 1974-1975, 1005
        - 1976, 1006; pak
        - 1977-1979, 1007
      - Stukken betreffende de bijdrage aan en uitvoering van defensienota's, 1967-1975, 1977-1978; 1008-1009; 1 pak en 1 omslag
        - 1967-1975, 1008; omslag
        - 1977-1978, 1009
      - Stukken betreffende de briefing aan de minister en de staatssecretaris over allerlei onderwerpen betreffende het Loodswezen, 1973; 1010; 1 omslag
      - Stukken betreffende de bijdrage aan de samenstelling van de concept-analyse van de doelstellingen van defensie, 1974; 1011; 1 omslag
      - Stukken betreffende de Raad voor het Loodswezen en de Hydrografie, 1974-1978; 1012; 1 omslag
      - Verslagen van vergaderingen van de hoofden van de secties Operaties, 1975-1979; 1013; 1 pak
  - Organisatie, 8.2
    - INSTELLING EN REORGANISATIE, 8.2.1
      - Stukken betreffende de wijziging en toepassing van het Dienstreglement Loodswezen en het Dienstreglement Betonning, Bebakening en Verlichting, 1938-1970; 1014; 1 omslag
      - Stukken betreffende de samenstelling van een historisch overzicht van de districten van het Loodswezen, de er aan het hoofd van gestaan hebbende inspecteurs en directeuren, alsmede van de hoofden van de dienst Loodswezen, 1957-1969; 1015; 1 omslag
      - Stukken betreffende de verdeling van taken en bevoegdheden tussen de directeur-generaal Loodswezen en de vlagofficier Materieel, 1959-1979; 1016; 1 omslag
      - Nota aan de staatssecretaris betreffende de organisatie van het Loodswezen, met geleidebrief, 1963; 1017; 1 omslag
      - Stukken betreffende het overleg tot afbakening van de bevoegdheden met die van dienstonderdelen van het ministerie van Verkeer en Waterstaat in het algemeen en de Rijkswaterstaat in het bijzonder, 1968-1970; 1018; 1 omslag
      - Stukken betreffende de bepaling van de positie van de dienst binnen en buiten het departement, 1971-1972, 1974-1978; 1019-1022; 1 pak en 3 omslagen
        - 1971-1972, 1019
        - 1972 Commissie Van Rijckevorsel, 1020
        - 1974-1978, 1021; pak
        - 1976-1978 Commissie Duk, 1022
      - Rapport betreffende de mogelijkheden tot verbetering van de technisch-economische informatiestructuur bij het Loodswezen, 1975; 1023; 1 katern
      - Stukken betreffende het inwinnen van beleidsadviezen middels organisatie-onderzoeken door de directie Organisatie van het ministerie en het Adviesbureau Van de Bunt, 1975-1979; 1024-1025; 2 pakken
        - 1975-1978, 1024
        - 1979, 1025
      - Stukken betreffende de bepaling van de verhouding tussen de Loodsdienst en de Verkeersbegeleidingsdienst van het Loodswezen, 1978; 1026; 1 pak
      - Stukken betreffende de uniformering van het maritiem bestuur bij de rijksoverheid, 1979; 1027-1034; 5 pakken en 3 omslagen
        - Instelling van het directoraat-generaal van Maritieme Zaken jan.-juli 1979, 1027
        - Instelling van het directoraat-generaal van Maritieme Zaken aug.-dec.1979, 1028
        - Overleg algemeen, 1029
        - Overleg van de bijzondere commissies van het Loodswezen, van Verkeer en Waterstaat en van de Rijkswaterstaat, 1030
        - Overleggroep Eenheid Maritiem Bestuur, 1031; omslag
        - Projectgroep Eenheid Maritiem Bestuur, 1032; omslag
        - Stuurgroep Eenheid Maritiem Bestuur, 1033
        - Klankbordgroep Eenheid Maritiem Bestuur, 1034; omslag
    - EIGENDOM EN BEZIT, 8.2.2
      - Algemeen, 8.2.2.1
        - Stukken betreffende het toezicht op de brandbeveiliging, 1959-1965; 1035; 1 omslag
        - Stukken betreffende de becommentariëring van de concept-Regeling Aanvragen Bouwkundige Voorzieningen Loodswezen, 1966; 1036; 1 omslag
        - Stukken betreffende de verbetering van accomodaties in het algemeen en die van de haven van Den Helder en van de radarketen langs de Westerschelde in het bijzonder, 1971-1979; 1037; 1 omslag
        - Stukken betreffende de verkrijging en verlening van bouwvergunningen, 1974-1979; 1038-1040; 3 pakken
          - 1974-1976, 1038
          - 1977-1978, 1039
          - 1979, 1040
        - Verslagen van vergaderingen van de hoofden van de secties Materieel, 1975-1979; 1041; 1 omslag
        - Stukken betreffende het onderzoek naar de mogelijkheden tot verbetering van de logistieke situatie bij het Loodswezen, 1976-1977; 1042; 1 omslag
        - Stukken betreffende de planning en uitvoering van onderhoud van 'bouwkundige objecten' in het kader van Experiment '77 en Experiment '78, 1976-1978; 1043; 1 omslag
        - Stafinstructies voor de secties Materieel, 1979; 1044; 1 omslag
      - Gebouwen en terreinen, 8.2.2.2
        - Agenda's op uitgegane stukken betreffende het onderhoud van gebouwen en de levering van meubilair en materialen, 1940-1954; 1045-1049; 5 delen
          - 1940-1943, 1045
          - 1943-1947, 1046
          - 1947-1950, 1047
          - 1950-1952, 1048
          - 1952-1954, 1049
        - Stukken betreffende de sluiting van overeenkomsten met de Nederlandse Spoorwegen inzake het gebruik, de overdracht en de overname van grond, 1950-1970; 1050; 1 omslag
        - Stukken betreffende de totstandkoming van de voorschriften inzake de bewoning en het onderhoud van de rijkswoningen die in beheer zijn bij het Loodswezen, 1956-1967; 1051; 1 omslag
        - Stukken betreffende de planning van de bouw van een kantoorgebouw te Scheveningen voor het directoraat-generaal en de afdeling Automatisering Informatieverwerking, 1965-1972; 1052; 1 omslag
        - Stukken betreffende de afsluiting van contracten tot de ingebruikneming van grond en terreinen, 1975-1978; 1053; 1 omslag
        - Stukken betreffende een inventarisatie van dienstwoningen naar aanleiding van de overgang van het Loodswezen naar het ministerie van Verkeer en Waterstaat, 1978-1980; 1054; 1 omslag
        - Stukken betreffende de beperking van de bemoeienis van de Rijksgebouwendienst met bouwkundige activiteiten bij het Loodswezen, 1979; 1055; 1 omslag
      - Vaartuigen, 8.2.2.3
        - Stukken betreffende de wijziging van hoofdstuk V van de Verordeningen voor de Rijkswerf te Willemsoord, 1933-1942; 1056; 1 omslag
        - Register, houdende gegevens over de onderhoudstoestand van vaartuigen, 1936-1950; 1057; 1 deel
        - Staten van vaartuigen in dienst van het Loodswezen, 1941-1947; 1058; 1 omslag
        - Stukken betreffende de advisering ten aanzien van de wijziging van de Voorschriften Ankers en Kettingen Koninklijke Marine 1955, 1955-1961; 1059; 1 omslag
        - Stukken betreffende het bijhouden van uitrustingsregisters van vaartuigen, 1956-1972; 1060; 1 omslag
        - Staten van motoren, generatoren, opwekkers, compressoren en pompen aan boord van loods- en betonningsvaartuigen, 1962-1963; 1061; 1 omslag
        - Stukken betreffende het van toepassing verklaren van het Veiligheidsbesluit Binnenvaart op een aantal loodsafhaal- vaartuigen, betonningsvaartuigen en een hulpvaartuig, 1964-1968; 1062; 1 omslag
        - Grafieken van de draai-uren van motoren van betonnings- en loodsvaartuigen, 1970-1971; 1063; 1 omslag
        - Stukken betreffende de medewerking aan de standaardisatie van te bouwen kleine vaartuigen, 1976; 1064; 1 omslag
      - Voorwerpen van historische waarde, 8.2.2.4
        - Stukken betreffende de overdracht van voorwerpen van historische en kunsthistorische waarde aan musea, 1961-1979; 1065; 1 omslag
        - Stukken betreffende een poging tot inventarisatie van bij het Loodswezen aanwezige voorwerpen van historische waarde en bronnenmateriaal, 1979-1980; 1066; 1 omslag
    - FINANCIEN, 8.2.3
      - Staten van uitbetaalde traktementen over de periode 1944-1946, 1945-1947; 1067; 1 pak
      - Agenda op uitgegane stukken van het plaatsvervangend hoofd en van het salarisbureau, 1957-1961; 1068; 1 deel
      - Stukken betreffende de regeling van het comptabel beheer bij het directoraat-generaal en de districten, 1959-1972; 1069; 1 pak
      - Stukken betreffende de automatisering van de loodsgeld- en begrotingsadministratie, 1972-1973; 1070; 1 omslag
      - Stukken betreffende de automatisering van de personeels- en salarisadministratie, 1973-1974; 1071; 1 omslag
      - Stukken betreffende het onderzoek van de Rekenkamer naar de procedure en financiële verantwoording van de wijziging van loodstarieven in de Scheldemond en de doelmatigheid van de financiële controle bij het ministerie in het algemeen, 1973-1977; 1072; 1 omslag
      - Verslagen van vergaderingen van de hoofden van de bureaus Financiële en Economische Zaken van de ministeries, met bijlagen, 1975-1979; 1073; 1 omslag
      - Stukken betreffende een onderzoek naar de onderbezetting van het bureau Financiële en Economische Zaken, 1976-1977; 1074; 1 omslag
      - Stukken betreffende de opzet van kosteninformatiesystemen voor het Loodswezen, 1977-1979; 1075-1076; 2 omslagen
        - 1977-1978, 1075
        - 1979, 1076
    - ARCHIEFBEHEER, 8.2.4
      - Lijsten van tekeningen die aan de Duitse Marine zijn afgegeven of van de Duitsers zijn ontvangen, 1941-1942; 1077; 1 omslag
      - Stukken betreffende de inschrijving, opberging en overdracht van archiefstukken, 1946-1978; 1078; 1 omslag
      - Stukken betreffende de invoering in de districten van de inschrijving en archivering zoals die in gebruik zijn in het 1e en 2e district, 1947; 1079; 1 omslag
      - Circulaire aan de directeuren van de districten om bepaalde categorieën stukken niet meer naar het bureau van de directeur-generaal, maar naar de afdeling Loodswezen te verzenden, 1952; 1080; 1 stuk
      - Stukken betreffende de controle op de aanwezigheid bij de dienstonderdelen van de geheime, zogenaamde 'geclassificeerde' boekwerken, 1959-1973; 1081; 1 omslag
    - REPRESENTATIE, 8.2.5
      - Stukken betreffende het houden van lezingen en radiopraatjes en de publikatie van kranteartikelen over de historie en de taken van het Loodswezen, 1943-1959; 1082; 1 pak
      - Stukken betreffende de medewerking aan tentoonstellingen, 1958-1972; 1083; 1 pak
      - Stukken betreffende het houden van voordrachten aan de Marinestafschool te Den Haag, 1958-1974; 1084; 1 omslag
      - Stukken betreffende de deelname aan diverse symposia, waaronder het Seapower Symposium, 1959-1973; 1085; 1 pak
      - Stukken betreffende de ontvangst van bezoekers en de voordrachten daarbij gehouden, 1976-1979; 1086; 1 omslag
  - Personeel, 8.3
    - ALGEMEEN, 8.3.1
      - Agenda's op ingekomen stukken betreffende personeelszaken, 1940-1944; 1087-1090; 4 omslagen
        - 1940, 1087
        - 1941-1942, 1088
        - 1943, 1089
        - 1944, 1090
      - Agenda's op ingekomen stukken betreffende personeelszaken, 1940-1948; 1091-1093; 3 delen
        Het betreft 'afgedane exhibita'.
        - 1940-1942, 1091
        - 1943-1946, 1092
        - 1946-1948, 1093
      - Agenda's op uitgegane stukken betreffende personeelszaken, 1940-1944; 1094-1097; 4 omslagen
        - 1940, 1094
        - 1941-1942, 1095
        - 1943, 1096
        - 1944, 1097
      - Agenda's op uitgegane stukken betreffende personeelszaken, 1940-1957; 1098-1111; 14 delen
        Er staat 'Rapport' op de agenda's.
        - 1940-1942, 1098
        - 1943-1944, 1099
        - 1944-1946, 1100
        - 1946-1947, 1101
        - 1948-1949, 1102
        - 1949-1950, 1103
        - 1951, 1104
        - 1952, 1105
        - 1953, 1106
        - 1954, 1107
        - 1955, 1108
        - 1956, 1109
        - 1956-1957, 1110
        - 1957, 1111
      - Agenda op uitgegane 'resoluties' betreffende personeelszaken, 1946-ca. 1950; 1112; 1 deel
      - Stukken betreffende de Bijzondere Commissie Loodswezen, 1959-1969, 1973-1979; 1113-1122; 9 pakken en 1 omslag
        - 1959-1969, 1113
        - 1973, 1114; omslag
        - 1974, 1115
        - 1975, 1116
        - 1976, 1117
        - 1977, 1118
        - 1978 jan.-juni, 1119
        - 1978 juli-dec, 1120
        - 1979 jan.-juli, 1121
        - 1979 aug.-dec, 1122
      - Stukken betreffende de instelling en het functioneren van dienstcommissies, 1959-1973; 1123-1125; 1 pak en 2 omslagen
        - 1959-1962, 1123; pak
        - 1962-1970, 1124
        - 1971-1973, 1125
      - Stukken betreffende de mandatering van bevoegdheden inzake personeelsaangelegenheden, 1967-1973, 1976-1979; 1126-1127; 1 pak en 1 omslag
        - 1967-1973, 1126; pak
        - 1976-1979, 1127
      - Posterioriteitennota, 1976; 1128; 1 katern
    - PERSONEELSBESTAND, 8.3.2
      - Klapper op de namen van personeelsleden, met daarachter de vermelding van personeelsbeschikkingen, 1939-1947; 1129; 1 deel
      - Registers van personeel, 1939-1948, 1952-1964; 1130-1146; 17 delen
        - 1939-1942 Varend personeel, 1130
        - 1939-1946, 1131
        - 1943-1947 Varend personeel, 1132
        - 1945-1948, 1133
        - 1948, 1134
        - 1952, 1135
        - 1953, 1136
        - 1954, 1137
        - 1954-1955, 1138
        - 1955-1956, 1139
        - 1957-1958, 1140
        - 1958, 1141
        - 1959, 1142
        - 1960, 1143
        - 1961, 1144
        - 1962-1963, 1145
        - 1963-1964, 1146
      - Register, houdende de personeelsformatie, met vermelding van de bij de functies behorende salarisschalen, 1950; 1147; 1 deel
      - Register van personeel op arbeidsovereenkomst, 1953-1955; 1148; 1 deel
      - Stukken betreffende het toezicht op de bezettingsgraad van het administratief personeel, 1957-1970; 1149; 1 omslag
      - Stukken betreffende de vaststelling en wijziging van de personeelsformatie, 1958-1979; 1150-1176; 16 pakken en 11 omslagen
        - 1958-1967, 1150
        - 1968, 1151
        - 1969, 1152
        - 1970-1971, 1153
        - 1972, 1154
        - 1973, 1155
        - deel 1 Algemeen 1974-1979, 1156
        - deel 2 Directoraat-generaal 1974-1979, 1157; omslag
        - District Noord 1973-1975, 1158